# 关于合同资产剔税和外币合同资产折算问题

提问人：liu714772501 时间：2021-03-13 09:33:08
请教一下陈版主：
背景：某公司属于专用设备制造业，公司与客户之间的建造合同属于在某一时段内履行的履约义务，公司按照投入法确认收入，合同资产期末余额为质保金和已完工未结算资产。
问题 1 、合同资产剔税：
该公司确认收入的会计分录为
借：合同结算-收入结转 100
资产类科目 25
贷：营业收入 100
应交税费-待转销项税 25
如果资产类科目用其他流动资产或者其他非流动资产，而期末待转销项税也将重分类至其他流动负债，那么报表上的其他流动资产和其他流动负债都将会有相同金额的待转销项税，这样是否合理？其他流动资产明细项目如何披露？
问题 2 、外币合同资产折算：
该公司合同结算科目中的价款结算用本位币核算（未收到款项的在应收账款里核算，正常汇率折算），每个月收入结转=（剩余未确认收入原币金额当月汇率 _+_ 累计已确认本币收入）完工进度-累计已确认本币收入，期末余额结转至合同资产或合同负债。合同资产、合同负债是否属于外币货币性项目，资产负债表日是否还需要折算？如果需要折算的话期末原币金额如何计算？

回答人：chenyiwei
1 、合同资产是否含税的问题是存在争议的。在“合同资产不含税”的前提下，上述的“资产类科目”25，在报表中并入“其他流动资产”披露，对应明细为“与合同资产对应的销项税额收款权”。
2 、合同资产最后要转为应收款项并收回外币现金的，所以属于外币货币性项目；合同负债的标的是提供商品或劳务，不属于货币性项目，期末不进行汇兑损益调整。